# 关于赠券的账务处理

提问人：NIUJINSHENG 时间：2012-07-06 16:23:33
酒店在向有钱人出售会员卡的同时，向客户赠送 1 万元的消费券，这个客户是肯定来消费的，这个会计上如何账务处理？税务方面要不要交税？

回答人：chenyiwei
回复 zengfengxia 的帖子
基本赞同此观点。此问题可参照前段时间本版面上讨论的赠券业务处理。
在本案例中，需要搞清楚会员卡和赠券两者是否为互相独立的事项，例如消费满一定金额后，无论是否办卡都可以取得赠券；以及办卡是否需要成本（是单纯的会员资格卡，还是充值卡；如果是充值卡，则充值时有无优惠，例如 1000 元可以充 1100 ），以及会员卡可提供的优惠具体包括哪些等。